【裁判字號】    88,訴,2228
【裁判日期】    890124
【裁判案由】    違反著作權法
【裁判全文】
臺灣高雄地方法院刑事判決                        八十八年度訴字第二二二八號
    公  訴  人  臺灣高雄地方法院檢察署檢察官
    被      告  乙○○
右列被告因違反著作權法案件，經檢察官提起公訴（八十八年度偵字第一九一０一、
二二九二０、二二一三一號），本院判決如左：
    主  文
乙○○以明知係侵害電腦程式著作財產權之重製物，而仍作為直接營利之使用為常業
，處有期徒刑壹年陸月。緩刑伍年，緩刑期間付保護管束。
如附表一、二所示之物，均沒收。
    事  實
一、乙○○明知其以每片程式光碟新台幣（下同）二百元、遊戲光碟一百五十元價格
    向綽號「小宏」之不詳人士所購得之光碟多片，係俗稱大補帖之盜版光碟片，內
    有重製義華國際股份有限公司（下稱義華公司）、智冠科技股份有限公司（下稱
    智冠公司）等著作權人所有如附表一、二所示名稱之電腦程式，均係侵害電腦程
    式著作財產權之物，仍基於意圖營利之常業犯意，自民國八十八年七月廿日起，
    陸續在高雄市三民區○○○路一帶，以每片程式光碟四百元、遊戲光碟三百元之
    價格販售於不特定人，作為直接營利之使用，每日營業收入約二千元，恃此為生
    ；嗣於同年七月二十八日十四時卅分許，在高雄市三民區建國商場擺設攤位，適
    有陳海慶向其購買大補帖光碟時，為警當場查獲，並當場查如附表一所示之光碟
    目錄九十七本，復於乙○○所騎乘之機車置物箱扣得如附表一所示之盜版光碟片
    。又乙○○仍未警惕，承前常業營利之犯意，隨後繼續在上開處所擺設攤位，於
    八十八年九月二日下午，適有黃欲斌向乙○○購買大補貼時，再度為警查獲，並
    扣得如附表二所示之物。
二、案經華義公司、智冠公司訴由高雄市政府警察局三民第一分局移送臺灣高雄地方
    法院檢察署檢察官偵查起訴。
    理  由
一、訊之被告乙○○對右揭犯罪事實坦承不諱，核與告訴人義華公司、智冠公司代理
    人甲○○、丙○○指訴販賣情節相符，且本案均係被告於販賣大補貼予客人陳海
    慶、黃欲斌時為警當場查獲，亦俱該二人之供承無訛，復有扣案如附表一、二所
    示之物及告訴人義華公司及智冠公司提出之公司執照、相關遊戲軟體授權合約書
    、公開發行為眾所知之包裝封面影本等著作權證明均在卷足佐，堪信被告之自白
    確與事實相符。事證明確，被告二人之右揭犯行，均堪認定。
二、查本件扣案之盜版光碟片共達三百九十片，供客人選購之光碟目錄又有一百七十
    二本之多，且被告自承設攤擺設目錄招攬不定之人選購盜版光碟片，足徵被告先
    後多次販賣盜版光碟片之行為，係供作其家庭生計之用，縱其辯稱本件只是兼職
    而已，仍無礙其常業犯行之成立，核被告乙○○所為，係犯著作權法第九十四條
    、第九十三條第三款、第八十七條第五款（公訴人誤載第二款）之明知侵害電腦
    程式著作財產權之重製物，而仍作為直接營利之使用為常業罪。審酌被告侵害他
    人電腦程式著作財產權，有損我國致力維護智慧財產權之形象，所賣扣案之盜版
    光碟數量非少，而盜版大補帖一片即足以侵害多人智慧結晶，念犯後已坦承犯行
    ，尚具悔意及販賣有二個月餘期間等一切情狀，爰量處如主文所示之刑，以資懲
    儆。末查被告前於八十年間因竊盜罪，受有期徒刑六月之宣告，於八十一年八月
    三日執行完畢。出獄後於八十四年六月服完兵役，進入高雄市立高級商業職業校
    就學，於八十八年六月畢業，現正於資訊公司任職，有退伍證明、畢業證書及員
    工在職證明各一紙在卷可憑，其於五年以內未曾受有期徒刑以上刑之宣告，有本
    院被告全國前案紀錄表在卷可稽，經本次起訴並到庭接受審判後應知警惕，諒無
    再犯之虞，本院因認對被告所處之刑，以暫不執行為適當，爰併予宣告緩刑五年
    ，緩刑期間付保護管束，以期改過遷善。如附表一、二所示之盜版光碟片、光碟
    目錄等物，係被告所有並供犯罪所用，已據被告供承在卷，爰依刑法第三十八條
    第一項第二款，併予宣告沒收。
據上論斷，應依刑事訴訟法第二百九十九條第一項前段，著作權法第八十七條第五款
、第九十三條第三款、第九十四條，刑法第十一條前段、第七十四條第二款、九十三
條第一項、第三十八條第一項第二款，判決如主文。
中    華    民    國     八十九     年      一      月      廿四        日
                                  臺灣高雄地方法院刑事第七庭
                                      法  官  藍  家  慶
右正本證明與原本無異。
如不服本判決，應於判決送達後十日內，向本院提出上訴狀。
                                      書記官  許  雅  惠
中    華    民    國     八十九     年      一      月      廿四        日
附錄本案論罪科刑法條：
著作權法第八十七條第五款：
有下列情形之一者，除本法另有規定外，視為侵害著作權或製版權：
五、明知係侵害電腦程式著作財產權之重製而仍作為直接營利之使用者。
著作權法第九十三條第三款：
有下列情形之一者，處二年以下有期徒刑，得併科新臺幣十萬元以下罰金：
三、以第八十七條各款方法之一侵害他人之著作權者。
著作權法第九十四條：
以犯第九十一條、第九十二條或第九十三條之罪為常業者，處一年以上七年以下有期
徒刑，得併科新臺幣四十五萬元以下罰金。


司法院資訊處製作；財團法人民間司法改革基金會備份。
